臺灣橋頭地方法院刑事判決　
111年度交簡上字第93號
上  訴  人  
即  被  告  李茂勇



上列上訴人因被告過失傷害案件，不服本院於民國111年5月11日
所為111年度交簡字第1180號第一審刑事簡易判決（起訴案號：1
10年度偵字第6416號），提起上訴，本院管轄之第二審合議庭判
決如下：   
    主  文
上訴駁回。
    事實及理由
一、本案經本院合議庭審理結果，認原審以被告李茂勇犯刑法第
    284條前段之過失傷害罪，判處有期徒刑3月，並諭知易科罰
    金之折算標準為以新臺幣（下同）1,000元折算1日，經核認
    事用法及量刑均無不當，應予維持，除證據部分應予補充被
    告於本院準備程序及審理時之自白外（見本院交簡上卷第57
    頁、第94頁）外，餘均引用第一審判決書記載之事實、證據
    及理由（如附件）。
二、被告上訴意旨略以：其雖有超速之事實，但其當時時速為每
    小時45公里，速度非快，超速程度有限，且告訴人王○○為肇
    事主因，請求從輕量刑並給予緩刑等語。經查：
(一)按法官於有罪判決如何量處罪刑，甚或是否宣告緩刑，均為
    實體法賦予審理法官裁量之刑罰權事項，法官行使此項裁量
    權，自得依據個案情節，參酌刑法第57條所定各款犯罪情狀
    之規定，於法定刑度內量處被告罪刑；除有逾越該罪法定刑
    或法定要件，或未能符合法規範體系及目的，或未遵守一般
    經驗及論理法則，或顯然逾越裁量，或濫用裁量等違法情事
    之外，自不得任意指摘其量刑違法，最高法院80年度台非字
    第473號、75年度台上字第7033號、72年度台上字第6696號
    、72年度台上字第3647號判決可資參照。準此，法官量刑，
    如非有上揭明顯違法之情事，自不得擅加指摘其違法或不當
    。
(二)原審經審理結果，認被告係犯刑法第284條前段之過失傷害
    罪事證明確，並認定被告符合刑法第62條前段之自首減刑要
    件，而依該條規定予以減輕其刑。再審酌被告無犯罪前科，
    素行尚佳，卻因疏未遵守交通規則而肇事，致告訴人受有前
    開傷害，使告訴人身心痛苦，所為誠屬不該，復考量被告於
    警偵訊時否認有何過失情形，至原審準備程序終能坦承犯行
    ，惟未與告訴人達成和解以彌補其犯罪所生損害之犯後態度
    ；兼衡被告之過失情節、告訴人亦有過失、告訴人所受傷勢
    ；暨被告自述○○○○之智識程度、從事○○○○○、○○○○、○○○○○○○
    0○0○○、經濟狀況○○、○○○○○等一切情狀，判處被告有期徒刑
    3月，並諭知易科罰金之折算標準為以1,000元折算1日，並
    說明被告迄於原審準備程序方坦承犯行，且未與告訴人和解
    或賠償其損害，告訴人亦未對被告表示宥恕之意，為使被告
    能確實省思其行為侵害他人身體法益所致生之影響，認前開
    所宣告之刑仍以執行為適當，故不為緩刑之宣告。是原審判
    決顯已注意適用刑法第57條之規定，就量刑刑度、緩刑與否
    詳為審酌並敘明理由，既未逾越法定刑度，復未濫用自由裁
    量之權限，所為量刑核無不當或違法，自難認有何違反罪刑
    相當原則之情狀，揆諸前揭最高法院裁判意旨，本院自應予
    以尊重。
(三)至被告數次與告訴人洽談調解事宜，惟迄111年10月27日本
    案上訴審言詞辯論終結之日止，均無法與告訴人達成共識成
    立調解或和解而賠償告訴人所受損害一情，業據被告及告訴
    人於本院審理時陳述明確（見本院交簡上字卷第95頁），並
    有本院刑事審查庭刑事案件移付調解簡要紀錄2份附卷為憑
    （見本院審交易卷第77頁、交簡上字卷第65頁），顯見本案
    量刑時所應考量之情事，迄至本案上訴審言詞辯論終結時，
    與原審並無二致，揆諸前揭最高法院裁判意旨，本院對原審
    量刑之職權行使，當應予以尊重，自難認原審量刑違法或不
    當。
三、綜上所述，原審判決認事用法均無違誤，量刑亦稱妥適，應
    予維持。被告雖執前詞為由提起上訴，然該理由經原審於量
    刑予以衡酌，從而，被告前揭上訴理由請求從輕量刑與緩刑
    ，並非有據，應予駁回。
據上論斷，應依刑事訴訟法第455條之1第1項、第3項、第368條
、第373條，判決如主文。
本案經檢察官靳隆坤提起公訴，檢察官陳俐吟到庭執行職務。
中　　華　　民　　國　　111 　年　　12　　月　　1 　　日
                  刑事第八庭      審判長法  官  林新益　
                                        法  官  陳芸葶
                                        法  官  張瑾雯　
以上正本證明與原本無異。
不得上訴。
中　　華　　民　　國　　111 　年　　12　　月　　1 　　日
　　　　　　　　　　　　　　　　　　　　書記官　武凱葳
附件：本院111年度交簡字第1180號刑事簡易判決